Minutes et répertoires du notaire Jean ALART, 18 février 1542 - 25 avril 1575 (étude VIII)
Archives nationales
- Minutes de Jean ALART, 18 février 1542 - 25 avril 1575; MC/ET/VIII/474 - MC/ET/VIII/513
  - Minutes. 1550, 9 avril - 1551, 23 mars, 9 avril 1550 - 23 mars 1551; MC/ET/VIII/483; registre. Document détérioré.
    - Bail, maison et jardin, Antony (Hauts-de-Seine)., 20 septembre 1551; MC/ET/VIII/483
      Nom, qualité: (Mme ou Mlle) Berger, Guillemette.
  - Minutes. 1551, 31 mars - 1552, 10 avril, 31 mars 1551 - 10 avril 1552; MC/ET/VIII/484; registre. Document détérioré.
    - Tutelle, décharge., avril 1551; MC/ET/VIII/484
      Nom, qualité: (M.) Delespine, Pierre.
      Profession: épinglier, Paris, Faubourg-Saint-Denis.
      Domicile: Paris Faubourg-Saint-Denis.
      Relations: époux de l'intervenant 2.
      Nom, qualité: (Mme ou Mlle) Villain, Jeanne (ainée).
      Nom, qualité: (M.) Travailler, Jean.
      Profession: menuisier.
      Relations: ancien tuteur de l'intervenant 2, ancien tuteur de l'intervenant 4.
      Nom, qualité: (Mme ou Mlle) Villain, Jeanne (jeune).
      décharge
    - Vente, maison, Saint-Denis (Seine-Saint-Denis) place de la Panthiere, image Saint-Jacques., 6 avril 1551; MC/ET/VIII/484
      Profession: épicier (marchand), Saint-Denis (Seine-Saint-Denis).
      Relations: acheteur de l'intervenant 2.
      Nom, qualité: (M.) Hebert, Laurent.
    - Vente, maison, Saint-Denis (Seine-Saint-Denis) rue de la Cordonnerie, la Chevre., 6 avril 1551; MC/ET/VIII/484
      Nom, qualité: (M.) Lamotte de, Regnault.
      Profession: garde des forêts, sommelier des échansonneries (ancien).
      Nom, qualité: (M.) Hebert, Jean (honorable homme).
    - Vente, vigne, Saint-Marcel (Paris) Tripiere (la)., 7 avril 1551; MC/ET/VIII/484
      Nom, qualité: (M.) Lecigne, Antoine (honorable homme, bourgeois de Paris).
      Nom, qualité: (Mme ou Mlle) Langloix, Catherine (honorable femme).
      Nom, qualité: (M.) Gobelin, Jean.
      Profession: teinturier, Saint-Marcel (Paris).
      Domicile: Saint-Marcel (Paris).
      Relations: fils de l'intervenant 2
    - Accommodement, partage de biens de succession., 7 avril 1551; MC/ET/VIII/484
      Nom, qualité: (M.) Baudet, Pierre (bourgeois de Paris).
      Domicile: rue Saint-Martin.
      Relations: héritier de l'intervenant 3.
      Nom, qualité: (Mme ou Mlle) Sauvage, Jeanne.
      Nom, qualité: (M.) Durubec, Simon (bourgeois de Paris).
      Profession: tonnelier (maitre-marchand), Paris
    - Bail à loyer, maison (partie de), Paris Entre la Porte Saint-Honoré et la Porte Montmartre., 8 avril 1551; MC/ET/VIII/484
      Nom, qualité: (M.) Duverger, Jean.
      Nom, qualité: (M.) Foucher, Jean.
      Profession: voiturier par terre, Paris.
      Domicile: Paris Entre la Porte Saint-Honoré et la Porte Montmartre
    - Vente, vigne, Sannois (Val-d'Oise)., 8 avril 1551; MC/ET/VIII/484
      Nom, qualité: (M.) Ricourt, Jean.
      Profession: serrurier, Paris.
      Domicile: Paris rue Petite-Tenanderie.
      Nom, qualité: (M.) Guendyn ou Guendin, Guillaume.
      Profession: laboureur, Sannois (Val-d'Oise).
      Domicile: Sannois (Val-d'Oise)
    - Vente, ratification, maison, Saint-Denis (Seine-Saint-Denis) rue de la Panthière., 8 avril 1551; MC/ET/VIII/484
      Nom, qualité: (M.) Hebert, Philippe.
      Profession: tanneur, Saint-Denis (Seine-Saint-Denis).
      Relations: en contestation avec l'intervenant 03.
      Nom, qualité: (M.) Hebert, Laurent (honorable homme, bourgeois de saint-denis).
    - Bail, maison, Paris Porte Saint-Jacques., 9 avril 1551; MC/ET/VIII/484
      Domicile: Paris rue Saint-Martin.
      Nom, qualité: (M.) Thyrouyn, Jean (jeune).
      Profession: marchand de vin, Notre-Dame-des-Champs (Paris).
      Domicile: Notre-Dame-des-Champs (Paris).
      Nom, qualité: (M.) Charlot, Marceau.
      Profession: boulanger, Paris, Porte Saint-Jacques.
      Domicile: Paris Porte Saint-Jacques
    - Donation, totalite des biens en usufruit., 10 avril 1551; MC/ET/VIII/484
      Nom, qualité: (M.) Du Butz, Robert (honorable homme, bourgeois de Paris).
      Profession: papetier (marchand), Paris.
      Nom, qualité: (Mme ou Mlle) Sas, Jeanne.
      donation
    - Quittance de droits successifs par Henry Gallopin, maître peintre, héritier de son fils Guillaume Gallopin, également peintre., 13 avril 1551; MC/ET/VIII/484
      quittance; Gallopin, Henri; Gallopin, Guillaume; peintre
    - Succession, transport de droits., 13 avril 1551; MC/ET/VIII/484
      Nom, qualité: (M.) Challumeau, Jean.
      Profession: savetier (maître), Paris.
      Domicile: Paris rue du Bourg-l'Abbé.
      Nom, qualité: (Mme ou Mlle) Le Duc, Thomasse.
      Relations: épouse de l'intervenant 1, héritier de l'intervenant 3.
      Nom, qualité: (Mme ou Mlle) Hubert, Claude.
      Relations: mère de l'intervenant 2.
      Nom, qualité: (M.) Le Duc, Regnault.
      Profession: vinaigrier (maître), Paris.
    - Bail à loyer, maison, Paris rue Champvoirye, la Truite., 13 avril 1551; MC/ET/VIII/484
      Nom, qualité: (M.) Truchet, Eustache (honorable homme).
      Profession: potier d'étain (maître-marchand), Paris.
      Nom, qualité: (M.) Truchet, Thomas.
      Profession: plumassier (maître), Paris.
      Domicile: Paris rue Champvoirie.
      Nom, qualité: (M.) Truchet, Barthélémy (bourgeois de Paris).
      Profession: marchand de grains, Paris
    - Delaissement, droit successif., 13 avril 1551; MC/ET/VIII/484
      Nom, qualité: (M.) Gallopin, Henri.
      Nom, qualité: (Mme ou Mlle) Marchant, Jeanne.
      Nom, qualité: (M.) Gallopin, Guillaume.
      Profession: peintre.
    - Bail à loyer, maison, Paris rue Saint-Denis., 13 avril 1551; MC/ET/VIII/484
      Profession: commissaire au châtelet, Paris.
      Nom, qualité: (M.) Picquet, Raoulland.
      Profession: maçon (maître), Paris.
      Domicile: Paris rue Saint-Denis
    - Échange, jardin contre vigne, Saint-Denis, stains (Seine-Saint-Denis) rue de la Fontaine, fourches (les)., 16 avril 1551; MC/ET/VIII/484
      Nom, qualité: (M.) Du Creulx, Robert.
      Nom, qualité: (M.) Du Creulx, Guillaume.
      échange
    - Promesse de mariage., 16 avril 1551; MC/ET/VIII/484
      Nom, qualité: (M.) Roger, Quentin.
      Nom, qualité: (Mme ou Mlle) Boullart, Ysabeau.
      Relations: fille de l'intervenant 3, fille de l'intervenant 4.
      Nom, qualité: (M.) Boullart, Pierre (bourgeois de Paris).
      Nom, qualité: (Mme ou Mlle) Moireau, Philippote.
      promesse; contrat de mariage
    - Succession, compte., 16 avril 1551; MC/ET/VIII/484
      Nom, qualité: (M.) Le Maire, Denis.
      Profession: drapier (marchand), Pontoise (Val-d'Oise).
      Domicile: Pontoise (Val-d'Oise).
      Relations: veuf de l'intervenant 2, administrateur des biens de l'intervenant 3.
      Nom, qualité: (Mme ou Mlle) Marestz ou Marais, Jeanne.
      Relations: veuve de l'intervenant 3, épouse de l'intervenant 1.
      Nom, qualité: (M.) Thouzet, Robert.
      Profession: drapier (marchand).
      Nom, qualité: (personne morale) Thouzet (hoirs).
      Relations: enfants de l'intervenant 2, enfants de l'intervenant 3
      compte
    - Don mutuel., 16 avril 1551; MC/ET/VIII/484
      Nom, qualité: (M.) Allart ou Alart, Guillaume (bourgeois de Paris).
      Profession: tavernier (marchand), arquebusier de la ville, Paris.
      Nom, qualité: (Mme ou Mlle) Bourdin, Catherine.
    - Promesse, paiement des cens et rentes pour un jardin, Saint-Denis (Seine-Saint-Denis) rue de la Fontaine., 16 avril 1551; MC/ET/VIII/484
      Nom, qualité: (M.) Le Creux ou Du Creux, Guillaume.
      Nom, qualité: (M.) Le Creux ou Du Creux, Robert.
    - Vente, maison (partie de), Paris rue Darnetail, la Tomite., 17 avril 1551; MC/ET/VIII/484
      Nom, qualité: (M.) Guilloz de, Pierre.
      Profession: maréchal-ferrant, Paris.
      Nom, qualité: (Mme ou Mlle) Coffoy, Ysabeau.
      Nom, qualité: (M.) Coffoy, Cazin.
      Relations: père de l'intervenant 2.
      Nom, qualité: (M.) Ratoire, Christophe.
      Profession: serrurier (maître), Paris.
    - Délaissement, biens de succession, meubles, Pontoise (Val-d'Oise) Hôtel des Trois Rois., 18 avril 1551; MC/ET/VIII/484
      Relations: veuf de l'intervenant 2, administrateur des biens de l'intervenant 2.
      Nom, qualité: (Mme ou Mlle) Marais, Jeanne.
      Nom, qualité: (M.) Thouzet, Thomas.
      Profession: drapier (marchand), Poissy (Yvelines).
      Domicile: Poissy (Yvelines).
      Relations: frère de l'intervenant 4, stipulant pour l'intervenant 04.
      Relations: enfants de l'intervenant 2
    - Vente, maison, Pontoise (Val-d'Oise) Marche., 18 avril 1551; MC/ET/VIII/484
      Nom, qualité: (M.) Thouzet, Pierre (ainé).
      Nom, qualité: (M.) Thouzet, Pierre (jeune).
      Profession: orfèvre.
      Relations: veuf de l'intervenant 4.
    - Reconnaissance de dette, partage de succession., 18 avril 1551; MC/ET/VIII/484
      Relations: débiteur de l'intervenant 4.
      Intervenant, en deuxième partie:
      Nom, qualité: 2 H, Thouzet (pierre (ainé)).
      Relations: frère de l'intervenant 1, débiteur de l'intervenant 4.
      Relations: mère de l'intervenant 1, mère de l'intervenant 2, mère de l'intervenant 3
    - Pierre Thouzet, régent au collège de Lamarche. Echange de vigne, Pontoise, 95, contre une rente foncière sur une maison, avec Nicolas Thouzet, marchand-drapier à Pontoise., 19 avril 1551; MC/ET/VIII/484
      Collèges et université de Paris au XVIe siècle (env. 9000 actes), par Madeleine Jurgens, Pierre-Yves Louis, Agnès Masson et Xenia Pamfilova, v. 1950, 1985-1994. (fichier papier entièrement dématérialisé; voir contexte dans le Plan d’orientation général - Notaires de Paris, guides thématiques du Minutier).
      Date de révision: 2010
      Date de création de la notice: 2007
      échange; Pontoise (Val-d'Oise); Thouzet, Nicolas; Thouzet, Pierre; tisserand
    - Vente, maison (partie de), Pronleroy (Oise)., 19 avril 1551; MC/ET/VIII/484
      Nom, qualité: (M.) Du Temple, Nicolas.
      Profession: tailleur de pierres, Paris.
      Nom, qualité: (M.) Orget, Michel.
      Profession: prêtre, Pronleroy (Oise).
      Relations: procureur de l'intervenant 3.
      Nom, qualité: (M.) Orget, Jean.
      Profession: laboureur, Pronleroy (Oise).
      Domicile: Pronleroy (Oise).
      Relations: frère de l'intervenant 2
    - Échange, vignes (2) contre rente foncière sur maison, Pontoise (Val-d'Oise) Faubourg., 19 avril 1551; MC/ET/VIII/484
      Nom, qualité: (M.) Thouzet, Pierre.
      Profession: regent de college, Paris, College de la Marche.
      Nom, qualité: (M.) Thouzet, Nicolas.
      Relations: frère de l'intervenant 1, héritier de l'intervenant 3.
      échange; bail
    - Vente, vignes (2), Pre-Saint-Gervais (le), pantin (Seine-Saint-Denis)., 20 avril 1551; MC/ET/VIII/484
      Nom, qualité: (M.) Cotin, Christophe.
      Profession: laboureur de vignes, Pantin (Seine-Saint-Denis), Villette-Saint-Denis (la).
      Domicile: Pantin (Seine-Saint-Denis) Villette-Saint-Denis (la).
      Nom, qualité: (M.) Bordier, Regnault.
      Profession: laboureur de vignes, Pantin (Seine-Saint-Denis).
    - Vente, maison, Mantes-la-Jolie (Yvelines) rue de la Mercerie, la Truite., 20 avril 1551; MC/ET/VIII/484
      Nom, qualité: (M.) Faroul, Jacques.
      Domicile: Paris rue Salle-au-Comte.
      Nom, qualité: (Mme ou Mlle) Bourgoing, Jeanne.
      Nom, qualité: (M.) Endet, Pierre.
      Profession: marchand, Mantes-la-Jolie (Yvelines).
      Domicile: Mantes-la-Jolie (Yvelines)
    - Bail à ferme, transport, ferme et terres, Boinvilliers (Yvelines)., 20 avril 1551; MC/ET/VIII/484
      Nom, qualité: (M.) Duval, Gervais.
      Profession: boulanger, Saint-Marcel (Paris).
      Nom, qualité: (M.) Boutillier, Jean (ainé).
      Profession: laboureur, Boinvilliers (Yvelines).
      Domicile: Boinvilliers (Yvelines).
      Nom, qualité: (M.) Boutilliers, Jean (jeune).
      Domicile: Boinvilliers (Yvelines)
    - Bail à loyer, maison, Paris rue du Pressoir Près le Monastère des Filles-Dieu., 22 avril 1551; MC/ET/VIII/484
      Nom, qualité: (M.) Herne, François (honorable homme).
      Nom, qualité: (M.) Macon, Pierre.
      Profession: tisserand en linge (marchand), Paris.
      Domicile: Paris rue du Pressoir
    - Testament., 25 avril 1551; MC/ET/VIII/484
      Nom, qualité: (Mme ou Mlle) Daboyneau, Catherine.
      Domicile: Paris rue Garnier-Saint-Ladre.
      Nom, qualité: (M.) Defer, Pierre (bourgeois de Paris).
      Profession: orfèvre (marchand), Paris
      testament
    - Mariage., 25 avril 1551; MC/ET/VIII/484
      Nom, qualité: (M.) Dunesme ou de Nesme, Pierre (bourgeois de Paris).
      Nom, qualité: (Mme ou Mlle) Panthin, Marie.
      Nom, qualité: (M.) Bonenffans, Philippe.
      Profession: potier d'étain (maître), Paris
    - Rente foncière, quittance de remboursement, terre, vigne, Courtille (la) (Paris) Près le Gibet., 26 avril 1551; MC/ET/VIII/484
      Nom, qualité: (M.) Nallot, René.
      Profession: praticien en cour laie, Paris.
      Nom, qualité: (M.) Nallot, Guillaume.
      Nom, qualité: (M.) Cormon, Guillaume (bourgeois de Paris).
      Profession: platrier (marchand), Paris
      quittance; bail
    - Mariage., 26 avril 1551; MC/ET/VIII/484
      Nom, qualité: (M.) Blancpoil, Jean.
      Profession: tondeur de draps, Paris.
      Nom, qualité: (Mme ou Mlle) Marriette, Nicole.
      Nom, qualité: (M.) Marriette, Nicolas.
    - Rente foncière, constitution, maison, Senlis (Oise) le Royal., 26 avril 1551; MC/ET/VIII/484
      Nom, qualité: (M.) Boucheret, Nicole.
      Domicile: Paris rue des Lombards.
      Relations: épouse de l'intervenant 2, procureur de l'intervenant 2.
      Nom, qualité: (M.) Tachet, Jean.
      Profession: mercier (marchand), Senlis (Oise).
      Domicile: Senlis (Oise).
      Nom, qualité: (M.) Stocq, Claude.
      Profession: marchand, Senlis (Oise).
      Nom, qualité: (M.) Stocq, Oyen.
      Domicile: Senlis (Oise)
      constitution de rente; bail
    - Mariage., 27 avril 1551; MC/ET/VIII/484
      Nom, qualité: (M.) Bougye, Lyenard (bourgeois de Paris).
      Profession: mercier (marchand), Paris.
      Domicile: Paris Courtille (la).
      Nom, qualité: (Mme ou Mlle) Sernaise, Nicole.
      Nom, qualité: (M.) Chateau, Joachim.
      Profession: manouvrier, Paris.
    - Mariage., 27 avril 1551; MC/ET/VIII/484
      Nom, qualité: (Mme ou Mlle) Choart, Jeanne.
      Nom, qualité: (M.) Choart, Jean (écuyer, seigneur d'epinay-sur-seine).
      Nom, qualité: (M.) Marconville de, Jacques (écuyer, seigneur de nointel ou noyntel)
    - Bail à loyer, ouvroir, Paris rue Saint-Denis, le Berger., 27 avril 1551; MC/ET/VIII/484
      Nom, qualité: (Mme ou Mlle) Fontayne, Perrette.
      Nom, qualité: (M.) Malfnyon, Jean.
      Profession: sergent de ville, Paris.
      Nom, qualité: (M.) La Motte de, Pierre.
      Profession: cordonnier (maître), Paris.
    - Bail à rente, maison, Villiers-Adam (Val-d'Oise)., 28 avril 1551; MC/ET/VIII/484
      Nom, qualité: (M.) Joudet, Guillaume.
      Profession: laboureur, Bethemont-la-Forêt (Val-d'Oise).
      Domicile: Bethemont-la-Forêt (Val-d'Oise).
      Nom, qualité: (Mme ou Mlle) Champion, Perrette.
      Domicile: Bethemont-la-Foret (Val-d'Oise).
      Nom, qualité: (M.) Joudet, Jean.
    - Vente, vigne, Aumenancourt, ballacourt-sur-Essonne (51, 91)., 29 avril 1551; MC/ET/VIII/484
      Nom, qualité: (M.) Hedouyn, Jacques.
      Profession: tonnelier, Paris.
      Domicile: Paris rue Beaubourg.
      Nom, qualité: (Mme ou Mlle) Toiclot, Perrine.
      Nom, qualité: (M.) Toiclot, Martin.
      Nom, qualité: (M.) Toiclot, Jean.
      Profession: vigneron, Aumenancourt (Marne).
      Domicile: Aumenancourt (Marne)
    - Vente, ratification, maison, Montigny-les-Cormeilles (Val-d'Oise)., 29 avril 1551; MC/ET/VIII/484
      Nom, qualité: (M.) Gastorge, Laurent.
      Profession: laboureur, Paris, Courtille (la).
      Profession: tavernier (marchand), Saint-Denis (Seine-Saint-Denis).
      Nom, qualité: (M.) Petit, Ancelet.
      Relations: ancien débiteur de l'intervenant 1
    - Rente foncière, titre nouvel, maison, Paris Porte Saint-Denis, la Corne de Cerf., 1er mai 1551; MC/ET/VIII/484
      Nom, qualité: (M.) Daniel, Clément.
      Profession: laboureur, Thibouville (Eure).
      Domicile: Thibouville (Eure).
      Nom, qualité: (M.) Cannelier, Jacques.
      Profession: laboureur, Epegard (Eure).
      Domicile: Epegard (Eure).
      Relations: procureur de l'intervenant 3, procureur de l'intervenant 4.
      Nom, qualité: (M.) Cannelier, Thomas.
      Nom, qualité: (Mme ou Mlle) Folleville, Catherine.
      Relations: épouse de l'intervenant 3, héritier de l'intervenant 5.
      Nom, qualité: (M.) Folleville, Marc.
      Profession: maréchal-ferrant, Saint-Laurent (Paris).
      Domicile: Saint-Laurent (Paris).
      Nom, qualité: (M.) Musnier, Thomas.
      Domicile: Paris Porte Saint-Denis
      titre nouvel; bail
    - Vente, marais, Paris Arches (les)., 2 mai 1551; MC/ET/VIII/484
      Nom, qualité: (M.) Porcher, Pierre.
      Profession: maraicher jardinier, Paris.
      Domicile: Paris Près l'église Saint-Honoré.
      Nom, qualité: (M.) Porcher, Lyenard.
      Profession: maraicher, Paris.
      Domicile: Paris Faubourg-Saint-Martin.
    - Vente, contre-lettre, marais, Paris Arches (les)., 2 mai 1551; MC/ET/VIII/484
    - Bail à rente, terre et vigne, Argenteuil (Val-d'Oise)., 3 mai 1551; MC/ET/VIII/484
      Nom, qualité: (M.) Harle de, Rémy (honorable homme, bourgeois de Paris).
      Domicile: rue Quincampoix.
      Nom, qualité: (M.) Dide, Jean (ainé).
      Profession: laboureur de vignes, Saint-Gratien (Val-d'Oise).
      Domicile: Saint-Gratien (Val-d'Oise).
      Nom, qualité: (M.) Bellehen, Pierre.
      Profession: laboureur de vignes, Argenteuil (Val-d'Oise).
      Domicile: Argenteuil (Val-d'Oise)
    - Retrait lignager, délaissement, maison et masure, Noisy-le-Sec (Seine-Saint-Denis)., 6 mai 1551; MC/ET/VIII/484
      Nom, qualité: (M.) Boyvin, Denis.
      Profession: laboureur (marchand), Savy (Aisne).
      Domicile: Savy (Aisne)
    - Rente, constitution., 8 mai 1551; MC/ET/VIII/484
      Nom, qualité: (M.) La Val de, Jean (noble homme, écuyer).
      Nom, qualité: (M.) Picquet, Jean (honorable homme, bourgeois de Paris).
      Profession: marchand, Paris, rue Saint-Honore, l'Image Saint-Jean.
      Nom, qualité: (M.) Saint-Ion de, Eustache (honorable homme).
      Profession: commissaire examinateur au Châtelet, Paris
    - Rente, constitution, contre-lettre., 8 mai 1551; MC/ET/VIII/484
      Nom, qualité: (M.) La Val de, Jean (noble homme, écuyer, seigneur de garrigny).
      Domicile: rue Saint-Honoré.
      Relations: prete-nom de l'intervenant 1
    - Rente foncière, quittance, vigne, Montmartre (Paris)., 8 mai 1551; MC/ET/VIII/484
      Nom, qualité: (M.) Pichomme, Claude (honorable homme).
      Profession: potier d'étain (maître), Paris.
      Nom, qualité: (M.) Lescosse de, René.
      Relations: fils de l'intervenant 3.
      Nom, qualité: (M.) Lescosse de, Guillaume.
      Nom, qualité: (Mme ou Mlle) Petit, Pierrette.
      Nom, qualité: (M.) Goffroteau, Jean (bourgeois de Paris).
    - Tutelle, compte, décharge., 9 mai 1551; MC/ET/VIII/484
      Nom, qualité: (M.) Bouqueton, Jacques.
      Profession: sergent royal, Gournay-sur-Marne (Seine-Saint-Denis).
      Domicile: Gournay-sur-Marne (Seine-Saint-Denis).
      Nom, qualité: (Mme ou Mlle) Boucher, Denise.
      Nom, qualité: (M.) Boucher, Nicolas.
      Nom, qualité: (M.) Le Creux, Guillaume.
      compte de tutelle; décharge
    - Vente, maison (partie indivise), rentes, Paris rue Montorgueil, rue Montmartre., 9 mai 1551; MC/ET/VIII/484
      Nom, qualité: (M.) Traveiller, Jean.
      Profession: menuisier, Paris, Faubourg Saint-Denis.
      Domicile: Paris Faubourg Saint-Denis.
      Nom, qualité: (Mme ou Mlle) Bienfaict, Jeanne.
      Relations: épouse de l'intervenant 1, héritier de l'intervenant 5.
      Nom, qualité: (M.) Moreau, Jean.
      Profession: potier de terre (maître), Paris.
      Domicile: Paris rue Saint-Sauveur.
      Nom, qualité: (Mme ou Mlle) Bienfaict, Pierrette.
      Nom, qualité: (M.) Bienfaict, Jean.
      Relations: frère de l'intervenant 2, père de l'intervenant 4.
      Nom, qualité: (M.) Bienfaict, Bastien.
      Profession: jardinier, Paris.
      Domicile: Paris rue Montorgueil
    - Succession, partage., 9 mai 1551; MC/ET/VIII/484
      Nom, qualité: (personne morale) Boucher (enfants).
      Relations: enfants de l'intervenant 3, enfants de l'intervenant 4, héritiers de l'intervenant 7.
      Nom, qualité: (M.) Boucher, Arsoir.
      Profession: couturier.
      Nom, qualité: (Mme ou Mlle) Le Creux, Denise.
      Relations: épouse de l'intervenant 5, héritier de l'intervenant 7.
      Relations: frère de l'intervenant 6, frère de l'intervenant 2
    - Rente, quittance de rachat., 14 mai 1551; MC/ET/VIII/484
      Nom: Confrérie de La Sainte-Tomette.
      Domicile: Paris Eglise des Saints-Innocents.
      Nom, qualité: (M.) Gaillard, Jean (bourgeois de Paris).
      Profession: fripier (marchand), Paris
    - Vente, terre indivise, Damville (Eure)., 14 mai 1551; MC/ET/VIII/484
      Nom, qualité: (M.) Boyvin, Daniel.
      Profession: fondeur en sable, Paris.
      Nom, qualité: (Mme ou Mlle) Thibault, Jeanne.
      Nom, qualité: (M.) Thibault, Marty.
      Nom, qualité: (M.) Thibault, Jean.
      Profession: marchand, Chartres (Eure-et-Loir).
      Domicile: Chartres (Eure-et-Loir).
      Nom, qualité: (Mme ou Mlle) Thibault, Barbe.
      Relations: veuve de l'intervenant 6, sœur de l'intervenant 4.
      Nom, qualité: (M.) Duval, Jean.
      Profession: procureur, Chartres (Eure-et-Loir).
      Domicile: Chartres (Eure-et-Loir)
    - Rente, constitution., 14 mai 1551; MC/ET/VIII/484
      Nom, qualité: (M.) Benard, Michel (bourgeois de Paris).
      Domicile: Paris Eglise des Saints-Innocents
    - Vente, maison, Mantes-la-Jolie (Yvelines) rue de la Mercerie., 16 mai 1551; MC/ET/VIII/484
      Nom, qualité: (M.) Tronsson, Pierre (bourgeois de Paris).
    - Bail à loyer, jardin (partie indivise), vigne, Franconville (Val-d'Oise)., 18 mai 1551; MC/ET/VIII/484
      Nom, qualité: (M.) Touymie, Georges.
      Profession: vigneron, Grisolles (Aisne).
      Domicile: Grizolle ou Grisolles (Aisne).
      Nom, qualité: (Mme ou Mlle) Huet, Denise.
      Domicile: Grisolles (Aisne).
      Nom, qualité: (M.) Dagorneau, François.
      Profession: laboureur, Franconville (Val-d'Oise).
      Domicile: Franconville (Val-d'Oise)
    - Rente, foncière, quittance de rachat, marais, Paris Entre la Chaussée Saint-Martin et la Chaussée Saint-Denis., 18 mai 1551; MC/ET/VIII/484
      Nom: Confrérie Saint-Nicolas.
      Domicile: Paris Eglise Saint-Nicolas-des-Champs.
      Nom, qualité: (M.) Porcher, Liénard (bourgeois de Paris).
    - Rente, constitution., 19 mai 1551; MC/ET/VIII/484
      Nom, qualité: (M.) Poupart ou Pouppart, Jean.
      Nom, qualité: (Mme ou Mlle) Cottin, Denise.
      Nom, qualité: (Mme ou Mlle) Millesent, Marie.
      Domicile: Pantin (Seine-Saint-Denis) Saint-Gervais.
      Nom, qualité: (M.) Chochons, Richard.
      Domicile: Pantin (Seine-Saint-Denis) Saint-Gervais
    - Bail à loyer, cave d'une maison, Paris rue Saint-Denis, les Rats., 21 mai 1551; MC/ET/VIII/484
      Nom, qualité: (M.) Mouton, Robert (bourgeois de Paris).
      Profession: hôtelier (marchand), Paris, rue Saint-Denis, les Rats.
      Nom, qualité: (M.) Mesureur, Médard (bourgeois de Paris).
      Profession: marchand de vin, Paris
    - Vente, office d'huissier sergent à cheval au châtelet, Paris., 21 mai 1551; MC/ET/VIII/484
      Nom, qualité: (M.) Dufour, Guillaume (honorable homme).
      Profession: huissier sergent à cheval au Châtelet, Paris.
      Nom, qualité: (M.) Girault, Aulbin.
    - Vente, jardin, Saint-Mesmes (Seine-et-Marne) Richebourg., 21 mai 1551; MC/ET/VIII/484